【裁判字號】    92,上訴,951
【裁判日期】    920715
【裁判案由】    毒品危害防制條例
【裁判全文】
臺灣高等法院臺中分院刑事判決                  九十二年度上訴字第九五一號
    上  訴  人
    即  被  告  乙○○
    指定辯護人  本院公設辯護人  甲○○
右上訴人因被告毒品防制條例案件，不服臺灣臺中地方法院九十一年度訴字第二０四
八號中華民國九十二年四月十日第一審判決（起訴案號：臺灣臺中地方法院檢察署九
十年度偵字第一五八四一號），提起上訴，本院判決如左：
    主      文
原判決撤銷。
乙○○連續販賣第二級毒品，處有期徒刑柒年。扣案如附表二至九所示之毒品均沒收
銷燬之。扣案行動電話壹具、帳冊壹本沒收。因販賣毒品所得之新臺幣拾伍萬元，均
沒收之，如全部或一部不能沒收時，以其財產抵償之。
    事      實
一、乙○○因缺款花用，基於販賣第二級毒品甲基安非他命、Ｎ-α-二甲基-3,4（亞
    甲二氧基）苯乙基胺（即ＭＤＭＡ）、大麻及第三級毒品愷他命（即Ｋ他命）以
    營利之概括犯意，自民國九十年六月六日起至同年九月一日止，以含有第二級毒
    品及第三級毒品成分之藥丸、膠囊（詳如附表二至八所示）每顆新臺幣（下同）
    三百元及第二級毒品大麻每支二百元之代價，由其所有持用之門號000000
    0000號行動電話一具向不詳姓名年籍綽號「強哥」之成年男子連絡，連續在
    臺中市○○路與中港路口之ＢＵＢＵ  ＰＵＢ店後方販入上開毒品後（約每三日
    販入一次），再以上開行動電話與友人聯絡，連續在ＢＵＢＵ  ＰＵＢ店內，以
    藥丸、膠囊每顆四百元、大麻煙每支四百元之代價，賣出第二級、第三級毒品予
    其友人共計約二十人施用。其中附表編號二所示藍色藥丸（含第二級毒品甲基安
    非他命、ＭＤＭＡ及第三級毒品愷他命成分）賣出五次，每次賣出二十顆；附表
    編號三灰白色藥丸（含有第二級毒品甲基安非他命、ＭＤＭＡ及第三級毒品愷他
    命成分）賣出二次，共賣出五十顆；附表編號四橙色藥丸（含有第二級毒品甲基
    安非他命、ＭＤＭＡ及第三級毒品愷他命成分）賣出三次，每次賣出三十顆；編
    號五灰色藥丸（含有第二級毒品甲基安非他命、ＭＤＭＡ、第三級毒品愷他命成
    分）賣出三次，每次賣出五十顆；附表編號六深灰色藥丸（含第二級毒品ＭＤＭ
    Ａ成分）賣出一次，每次賣出二十顆；附表編號七桃紅色藥丸（含第二級毒品Ｍ
    ＤＭＡ成分）賣出一次，計一百顆，附表編號八土黃─白色膠囊（含第三級毒品
    愷他命成分）賣出十次，每次賣十顆，附表編號九第二級毒品大麻煙賣出十次，
    每次賣出五支，一個月賺取五萬元，其間共計獲利約十五萬元。嗣於九十年九月
    三日凌晨三時四十五分許，在臺中市○○路與民權路口為警攔查，在其所騎乘之
    車牌號碼ＺＴＮ─一三一號機車內查獲大麻煙五支，藥丸十五顆（公訴人誤為十
    二顆）、其所有用以連絡販賣毒品之門號0000000000號行動電話一具
    、其所有記載販賣毒品之帳冊一本，復於其處搜索查獲藥丸一百八十八顆。上開
    扣案藥丸、膠囊共計二百零三顆經鑑驗結果，除附表編號一淡橙黃藥丸一百八十
    八顆為硝西泮（屬第四級管制藥品）並非第二、三級毒品外，附表編號二至五藥
    丸均含有第二級毒品甲基安非他命、ＭＤＭＡ、第三級毒品愷他命成分；附表編
    號六、七藥丸均含有第二級毒品ＭＤＭＡ成分；附表編號八膠囊含有第三級毒品
    愷他命成分，而查悉上情。
二、案經臺中市警察局第一分局報告臺灣臺中地方法院檢察署檢察官偵查起訴。
    理      由
一、訊據被告乙○○迭於警偵訊、原審及本院審理中供認確有上開販賣毒品犯行，並
    有被告用以聯絡販賣毒品之行動電話一具、帳冊一本扣案可資佐證，復有復有扣
    案附表編號二至八藥丸及附表編號八膠囊及附表編號九大麻煙五支扣案可參，上
    開扣案藥丸、膠囊經送內政部警政署刑事警察局鑑驗結果，其中顆經鑑驗結果，
    附表編號一淡橙黃藥丸一百八十八顆為硝西泮（屬第四級管制藥品）並非第二、
    三級毒品外，附表編號二藍色藥丸五顆（取二顆鑑驗用罄）、編號三灰白色藥丸
    二顆（取一顆鑑驗用罄）編號四橙色藥丸二顆（取一顆鑑驗用罄）、編號五灰色
    藥丸二顆（取一顆鑑驗用罄）均含有第二級毒品甲基安非他命、ＭＤＭＡ及第三
    級毒品愷他命成分，附表編號六深灰色藥丸一顆（取０．五顆鑑驗用罄）、附表
    編號七桃紅色藥丸一顆（取０．五顆鑑驗用罄）均含有第二級毒品ＭＤＭＡ成分
    ；附表編號八膠囊含有第三級毒品愷他命成分（取一顆鑑驗用罄），有內政部警
    政署刑事警察局九十一年七月八日刑鑑字第０九一０一五八八一八號鑑驗通知書
    一份在卷可參（見偵卷第三五頁），另扣案附表編號五大麻煙五支經送鑑驗結果
    ，均含有第二第二十四項毒品大麻成分，煙捲總重二．七四公克，有法務部調查
    局鑑定通知書影本一份在卷可憑（見原審卷第三九頁）。足徵被告自白販賣毒品
    之情事核與事實相符，應堪採信。被告雖另於原審審理中稱其係向「強哥」、「
    阿豪」等四人購買毒品，「世英」、「方偉」、「阿成」、黃錦森和其都是在販
    賣毒品的，「強哥」及「世英」是提供毒品給渠等販賣，其中「世英」自己本人
    也有在販賣，「阿成」、「世英」、黃錦森年約二十幾歲都是男性，黃錦森是客
    家人，「阿成」是彰化人，「世英」好像是臺中人，「方偉」其不知道，「強哥
    」是臺中人，另外有一個綽號叫「阿宏」，也曾經向「阿宏」拿過毒品來販賣，
    但我不知是否與「強哥」同夥，但與「強哥」認識，而該阿宏有因毒品被查獲，
    約七、八月被查獲，「阿宏」車牌號碼為Ｗ八─九五００號喜美雅哥自小客車墨
    綠色，阿宏姓陳好像叫陳Ｘ宏云云，惟經原審函請臺中市警察局第一分局追查上
    情結果，車牌號碼Ｗ八─九五００號自用小客車車主為案外人潘美琴，車籍地為
    桃園市○○○街四五二號三樓，係中華汽車公司製造之車輛，並非三陽汽車雅哥
    系列車款，且姓名「黃錦森」者經警方查證僅有一人，設籍高雄市，並無毒品前
    科，而依被告於原審陳報之上線藥頭電話均無法連絡等情，有臺中市警察局第一
    分局函覆本院之九十二年三月三日中分一刑字第０九一００三七二五八號函附之
    調查報告一份在卷可參（見原審卷第四七至四九頁），就被告於原審審理中所稱
    「阿豪」、「世英」、「方偉」、「阿成」、黃錦森、「阿宏」等人均查無實據
    ，況衡諸被告迭於警偵訊中供承係向「強哥」者販入毒品，均未供出「阿豪」、
    「世英」、「方偉」、「阿成」、黃錦森、「阿宏」等人與之共同販賣或向渠等
    販入毒品之情事，且被告於警訊時明確供稱毒品都是向「強哥」者購買，復稱沒
    有人與之一起賣，只有其一人等語，是本院認以被告於警訊時所供係向「強哥」
    販入毒品賣出，且僅有其一人販賣一節方為可採，尚難認有其他共犯與其共同販
    賣毒品。綜上所述，本件事證明確，被告犯行可堪認定。
二、查甲基安非他命、ＭＤＭＡ、大麻均係毒品危害防制條例第二條第二項第二款所
    規定之第二級毒品；另愷他命則為同條項第三款所稱之第三級毒品。被告右揭販
    賣甲基安非他命、ＭＤＭＡ、大麻之犯行，均係犯毒品危害防制條例第四條第二
    項之販賣第二級毒品罪，被告右揭販賣愷他命之犯行，係犯同條例第四條第三項
    之販賣第三級毒品罪。被告持有第二級毒品甲基安非他命、ＭＤＭＡ、大麻之低
    度行為，應為販賣之高度行為所吸收，不另論罪（至持有第三級毒品愷他命，並
    不構成上開條例所規定之罪名）。被告販賣附表編號二至五之藥丸，其成分含有
    第二級毒品甲基安非他命、ＭＤＭＡ、第三級毒品愷他命成分，為販賣一行為觸
    犯毒品危害防制條例第四條第二項販賣第二級毒品罪及同條例第四條第三項之販
    賣第三級毒品罪，為想像競合犯，應從一重論以販賣第二級毒品罪。被告所犯販
    賣第三級毒品罪部分，雖公訴人雖未論及，惟此部分與已經起訴之販賣第二級毒
    品罪部分有想像競合犯之裁判上一罪之關係，自為本院所得審究者，附以敘明。
    被告先後多次販賣第二級毒品甲基安非他命、ＭＤＭＡ、大麻之犯行，係時間緊
    接，犯罪構成要件相同，顯係基於概括之犯意反覆為之，應依連續犯之規定各論
    以販賣第二級毒品一罪。原審認上訴人罪證明確，予以論罪科刑，固非無見，惟
    原審疏未詳查並確定本件被告販賣毒品確實人數、被告販賣毒品次數及每次販賣
    毒品數目，尚有未洽，另被告上訴主張其已知錯，請求從輕量刑，給予自新機會
  等語，本院斟酌被告年僅二十歲，思慮難免未臻成熟，且犯後坦承犯行、態度良
    好，顯然誠心悔過，認被告上訴請求從輕量刑，亦有理由，原判決既有可議，即
    無可維持，應由本院將原判決予以撤銷改判。爰審酌被告年僅二十歲，且無前科
    ，此有臺灣高等法院之被告全國前案紀錄表附卷可考，惟不思以正途獲取財物，
    竟販賣戕害國民健康之毒品予他人施用，助長施用毒品惡習，情節非輕，然其販
    賣之時間尚短、金額非甚鉅，其所獲之利益有限及犯後坦承犯行，犯後態度良好
    等一切情狀，量處如主文第二項所示之刑。
三、扣案之如附表編號二至七藥丸及附表編號八膠囊及附表編號九大麻煙（詳如附表
    所示），均為查獲之毒品，除已鑑驗用罄者外，皆應依毒品危害防制條例第十八
    條第一項前段之規定宣告沒收銷燬之。又附表編號一淡橙黃藥丸一百八十八顆（
    五顆鑑驗用罄），其成分係硝西泮，屬第四級管制藥品，尚非第二、三級毒品，
    自難依依毒品危害防制條例第十八條第一項前段之規定宣告沒收銷燬，併此敘明
    。另扣案行動電話一具、帳冊一本係被告用以販賣毒品之，且為被告所有，業據
    被告供明在卷，應依刑法第三十八條第一項第二款沒收之。因販賣毒品所得款項
    ，為被告販賣毒品所得之財物，據被告於警訊時之供述係每月獲利五萬或六萬元
    左右，且買賣毒品者，非必能鉅細靡遺地供述所買賣之數量及金額等情，故本院
    就被告就此販賣之所得，即以其於警訊時之上開所述獲利之最少金額以每月五萬
    元計算，被告販賣期間為三月，其所得應為十五萬元，此金額應依毒品危害防制
    條例第十九條第一項之規定宣告沒收，如全部或一部不能沒收時，則以其財產抵
    償之。
據上論斷，應依刑事訴訟法第三百六十九條第一項前段、第三百六十四條、第二百九
十九條第一項前段，毒品危害防制條例第四條第第二項、第三項、第十八條第一項前
段、第十九條第一項，刑法第十一條、第五十六條、第五十五條、第三十八條第一項
第二款，判決如主文。
本案經檢察官丙○○到庭執行職務。
中      華      民      國      九十二  年      七      月    十五      日
                                臺灣高等法院臺中分院刑事第四庭
                                      審判長法  官  洪  耀  宗
                                            法  官  江  德  千
                                            法  官  蕭  錦  鍾
右正本證明與原本無異。
如不服本判決應於收受送達後十日內向本院提出上訴書狀，其未敘述上訴之理由者並
得於提起上訴後十日內向本院補提理由書（均須按他造當事人之人數附繕本）。
                                            書記官  蘇  昭  文
中      華      民      國      九十二  年      七      月      十五    日
附錄：本判決論罪科刑法條全文
毒品危害防制條例第四條第二項：
製造、運輸、販賣第二級毒品者，處無期徒刑或七年以上有期徒刑，得併科新台幣七
百萬元以下罰金。
毒品危害防制條例第四條第三項：
製造、運輸、販賣第三級毒品者，處五年以上有期徒刑，得併科新台幣五百萬元以下
罰金。
                                                                        Ａ
附表：
┌─┬─────┬──────┬─────┬───────────────┐
│  │ 品名     │ 數量       │ 鑑驗用罄 │  成分                        │
├─┼─────┼──────┼─────┼───────────────┤
│一│淡橙黃藥丸│一百八十八顆│五顆      │硝西泮（第四級管制藥品）      │
├─┼─────┼──────┼─────┼───────────────┤
│二│藍色藥丸  │五顆        │二顆      │第二級毒品甲基安非他命、Ｎ-α-│
│  │          │            │          │基-3,4（亞甲二氧基）苯乙基胺（│
│  │          │            │          │ＭＡ）                        │
│  │          │            │          │第三級毒品愷他命（Ｋ他命）    │
├─┼─────┼──────┼─────┼───────────────┤
│  │          │            │          │                              │
│三│灰白色藥丸│二顆        │一顆      │第二級毒品甲基安非他命、ＭＤＭ│
│  │          │            │          │第三級毒品愷他命              │
├─┼─────┼──────┼─────┼───────────────┤
│四│橙色藥丸  │二顆        │一顆      │第二級毒品甲基安非他命、ＭＤＭ│
│  │          │            │          │第三級毒品愷他命              │
├─┼─────┼──────┼─────┼───────────────┤
│五│灰色藥丸  │二顆        │一顆      │第二級毒品甲基安非他命、ＭＤＭ│
│  │          │            │          │第三級毒品愷他命              │
├─┼─────┼──────┼─────┼───────────────┤
│六│深灰色藥丸│一顆        │０．五顆  │第二級毒品ＭＤＭＡ            │
├─┼─────┼──────┼─────┼───────────────┤
│七│桃紅色藥丸│一顆        │０．五顆  │第二級毒品ＭＤＭＡ            │
├─┼─────┼──────┼─────┼───────────────┤
│八│土黃─白色│二顆        │一顆      │第三級毒品愷他命              │
│  │膠囊      │            │          │                              │
├─┼─────┼──────┼─────┼───────────────┤
│九│大麻煙    │五支        │          │第二級毒品大麻                │
└─┴─────┴──────┴─────┴───────────────┘
                                                                         Ａ


司法院資訊處製作；財團法人民間司法改革基金會備份。
